ACORDAO-COMPLETO-2455039

ACÓRDÃO DE RELAÇÃO

ACÓRDÃO DE RELAÇÃO 3659/2021 ATA 5/2021 - SEGUNDA CÂMARA

Acórdão 3659/2021-TCU-Segunda Câmara
Considerando que o presente processo trata de representação, com pedido de cautelar suspensiva, formulada por Murilo Ronchesel sobre os indícios de irregularidade na Concorrência nº 5/2020 conduzida pelo Conselho Regional dos Representantes Comerciais no Estado de São Paulo (Core-SP) com vistas à contratação de agência de propaganda para a prestação dos serviços de publicidade, compreendendo o conjunto de atividades realizadas integradamente em prol do estudo, planejamento, conceituação, concepção, criação, execução interna, intermediação e supervisão da execução externa, além da distribuição de publicidade a veículos e demais meios de divulgação;
Considerando que o TCU pode conhecer, preliminarmente, da presente representação, por atender aos requisitos legais e regimentais de admissibilidade;
Considerando que o ora representante alegou, em síntese, que a comissão de licitações do Core-SP teria feito diversos esclarecimentos, antes da abertura da sessão, alterando as condições de apresentação da proposta (briefing) , mas teria deixado de republicar o edital da licitação, e isso teria prejudicado as licitantes em face de as suas propostas técnicas estarem prontas; 
Considerando que, após a análise do feito, a Selog teria constatado que, em resposta às impugnações manejadas, a autarquia corporativa teria acolhido os argumentos e providenciado a republicação do edital, concedendo o novo prazo para a apresentação de propostas e preços (Peça 16) ;
Considerando, dessa forma, que a unidade técnica propôs o conhecimento da presente representação para, no mérito, considerá-la improcedente, com o consequente indeferimento do pedido de cautelar suspensiva, além do arquivamento do feito;
Considerando, contudo, que, como não caberia ao TCU atuar como mera instância recursal junto à administração pública, o Tribunal pode conhecer da presente representação para, no mérito, considerá-la prejudicada;
Os Ministros do Tribunal de Contas da União, reunidos em Sessão de 2ª Câmara, ACORDAM, por unanimidade, com fundamento nos arts. 143, inciso V, alínea "a", 235, 237, inciso VII e parágrafo único, e 250, inciso I, do Regimento Interno do TCU, aprovado pela Resolução nº  246, de 2011, em conhecer da presente representação para, no mérito, considerá-la prejudicada, diante dos elementos de convicção até aqui obtidos pelo TCU, e, em sintonia com os pareceres emitidos neste processo, prolatar as providências abaixo indicadas:
	
1. Processo TC-Processo 047.123/2020-6 (REPRESENTAÇÃO) 
	1.1. Representante: Murilo Ronchesel (CPF XXX.210.308-XX) . 
	1.2. Entidade: Conselho Regional de Representantes Comerciais do Estado São Paulo (Coare-SP) .
	1.3. Relator: Ministro-Substituto André Luís de Carvalho.
	1.4. Representante do Ministério Público: não atuou.
	1.5. Unidade Técnica: Secretaria de Controle Externo de Aquisições Logísticas (Selog) .
	1.6. Representação legal: não há.
	1.7. Providências:
1.7.1. enviar a cópia do presente Acórdão, com o respectivo parecer da unidade técnica, ao representante e ao Conselho Regional de Representantes Comerciais do Estado São Paulo, para ciência; e
1.7.2. arquivar o presente processo.

Segunda Câmara

Conselho Regional de Representantes Comerciais do Estado São Paulo (Coare-SP).

Murilo Ronchesel (CPF XXX.210.308-XX).

ANDRÉ DE CARVALHO

não há.

Não atuou.

REPRESENTAÇÃO (REPR)

Secretaria de Controle Externo de Aquisições Logísticas (Selog).